【裁判字號】    87,上易,1265
【裁判日期】    890413
【裁判案由】    毒品危害防制條例
【裁判全文】
臺灣高等法院臺南分院刑事判決          八十七年度上易字第一二六五號  Ａ
      上  訴  人  台灣台南地方法院檢察署檢察官
      被      告  甲  ○  ○
右上訴人因被告違反毒品危害防制條例案件，不服臺灣臺南地方法院八十七年度易字
第一二九九號中華民國八十七年五月二十日第一審判決（起訴案號：臺灣臺南地方法
院檢察署八十七年度偵字第一四九四號），提起上訴，本院判決如左：
      主      文
原判決撤銷。
甲○○施用第貳級毒品，免刑。
扣案之安非他命壹包（重約參點參參柒伍公克），沒收銷燬之。水煙斗、酒精燈各壹
個，均沒收。
      事      實
一、甲○○於民國（下同）八十六年五月二十六日因違反麻醉藥品管理條例，經臺灣
    臺南地方法院判處有期徒刑三月，緩刑二年，於緩刑期間，仍不知悔悟，於八十
    六年一月三十日在台南縣歸仁鄉○○路一六四巷四十九號租住處，以將第二級毒
    品安非他命置於水煙斗加熱燒烤後吸取其煙方式施用第二級毒品安非他命一次，
    嗣於同日在上址經警查獲。並扣得其所有安非他命壹包（重約參點參參柒伍公克
    ）及供施用安非他命之水煙斗、酒精燈各壹個。
二、案經台南縣警察局歸仁分局移送台灣台南地方法院檢察署檢察官偵查起訴，並經
    本院裁定送觀察勒戒，認有繼續施用毒品傾向，再裁定施以強制戒治，後認無繼
    續戒治之必要，裁定停止戒治，停止期間交付保護管束，其保護管束期滿，未經
    撤銷。
      理      由
一、訊據被告甲○○對於右揭事實坦承不諱，而其於八十七年一月三十日採得之尿液
    送台南縣衛生局檢驗結果，呈甲基安非他命陽性反應，有該局八十七年二月七日
    檢驗號碼南縣衛收字第二０五０號檢驗成績書一件在卷可憑，復有扣案之安非他
    命壹包（重約參點參參柒伍公克）、水煙斗、酒精燈各壹個可資佐證，足見其自
    白與事實相符，事證明確，被告犯行堪以認定。
二、被告行為後，毒品危害防制條例已於八十七年五月二十日公布施行，自同月二十
    二日起生效，以之與行為時之舊法麻醉藥品管理條例相比較結果，以裁判時之新
    法即毒品危害防制條例之規定有利於被告，自應適用該新法。核被告所為，係犯
    毒品危害防制條例第十條第二項之罪，被告經本院依職權裁定送觀察勒戒後，認
    有繼續施用毒品傾向，再裁定施以強制戒治，經臺灣嘉義戒治所執行滿三月，認
    無繼續戒治之必要，於八十八年一月二十五日裁定停止戒治，停止期間交付保護
    管束，嗣因被告於保護管束期間施用毒品，違反保護管束規則情節重大，復經本
    院於八十八年五月十一日裁定撤銷停止戒治，令入戒治處所施以強制戒治，經臺
    灣嘉義戒治所執行已滿三月，復認無繼續戒治之必要，八十九年一月二十八日裁
    定停止戒治，所餘戒治期間，付保護管束，其保護管束期滿，未經撤銷，有臺灣
    臺南地方法院檢察署南檢清護保字第一一八七八號函及檢送之臺灣臺南地方法院
    檢察署八十九年度戒執護字第八五號執行卷宗在卷可參，自應為免刑之判決。
三、原審以被告罪證明確，予以論罪科刑，雖非無見，惟對於法律之變更未及比較適
    用即有未洽，檢察官上訴意旨指摘原判決不當為有理由，自應予撤銷改判，爰依
    法為免刑之判決，扣案之第二級毒品安非他命壹包（重約參點參參柒伍公克），
    依毒品危害防制條例第十八條第一項前段規定，宣告沒收銷燬之。施用第二級毒
    品所用之水煙斗、酒精燈各一個，為被告所有，業據被告陳明在卷，且係供犯罪
    所用，亦併宣告沒收。
據上論斷，應依刑事訴訟法第三百六十九條第一項前段、第三百六十四條、第二百九
十九條第一項後段，毒品危害防制條例第十條第二項、第三十五條第三款、第十八條
第一項前段，刑法第十一條前段、第二條第一項前段、第卅八條第一項第二款，判決
如主文。
本案經檢察官劉榮堂到庭執行職務。
中    華    民    國      八十九      年      四      月      十三    日
                                  臺灣高等法院臺南分院刑事第二庭
                                      審判長法官  游    明    仁
                                            法官  林    永    茂
                                            法官  蘇    重    信
右正本證明與原本無異。
不得上訴。
                                      法院書記官  李    珍    鳳
中    華    民    國      八十九      年      四      月      十四      日


司法院資訊處製作；財團法人民間司法改革基金會備份。
